臺灣彰化地方法院彰化簡易庭民事裁定
110年度彰簡調字第153號
原     告  梁楊智惠  
上列原告與被告盧觀蓮間請求遷讓房屋等事件，本院裁定如下：
    主    文
原告應於本裁定送達後五日內，補繳第一審裁判費新臺幣壹萬參
仟貳佰陸拾陸元，逾期不補正，即駁回原告之訴。
    理    由
一、按因財產權而起訴，應依民事訴訟法第77條之13規定繳納裁
    判費，此為法定必備之程式。復按訴訟標的之價額，由法院
    核定。核定訴訟標的之價額，以起訴時之交易價額為準；無
    交易價額者，以原告就訴訟標的所有之利益為準。以一訴主
    張數項標的者，其價額合併計算之。但所主張之數項標的互
    相競合或應為選擇者，其訴訟標的價額，應依其中價額最高
    者定之。以一訴附帶請求其孳息、損害賠償、違約金或費用
    者，不併算其價額，民事訴訟法第77條之1 第1 項、第2 項
    、第77條之2 分別定有明文。所謂起訴時之交易價額，係指
    起訴時之市價而言（最高法院107 年度台抗字第653 號、10
    4 年度台抗字第384 號裁定意旨參照）。又民事訴訟法第77
    條之9 所謂因租賃權涉訟，係指以租賃權為訴訟標的之訴訟
    ，如確認租賃權存否之訴而言；以租賃關係已經終止為原因
    ，請求返還土地或遷讓房屋之訴，係以租賃物返還請求權為
    訴訟標的，非以租賃權為訴訟標的，其訴訟標的價額應以起
    訴時土地或房屋之交易價額為準（最高法院107 年度台抗字
    第117 號裁定、32年抗字第765 號判例意旨參照）。而租約
    終止後之租賃物返還請求權，與出租人依約之租金請求權間
    ，二者訴訟標的並不相同，亦非同時存在，自無主從關係，
    該租金請求非返還房屋之附帶請求，自應併算其價額（最高
    法院106 年度台抗字第1221號民事裁定意旨參照）。又按原
    告之訴，有起訴不合程式或不備其他要件者，法院應以裁定
    駁回之。但其情形可以補正者，審判長應定期間先命補正，
    民事訴訟法第249 條第1 項第6 款及但書亦有明定。
二、經查，原告請求被告遷讓返還門牌號碼彰化縣○○市○○路0段0
    0號3樓2631室（下稱系爭房屋），併請求被告給付積欠之租
    金新臺幣（下同）32,500元、電費4,536元、更換門鎖費1,0
    00元，乃以一訴主張數項訴訟標的，依民事訴訟法第77條之
    2 第1 項前段規定，其價額應合併計算。又原告有關遷讓返
    還系爭房屋之請求，係以租賃物返還請求權為其訴訟標的，
    是其價額自應以系爭房屋之價值為準。查本件系爭房屋價值
    為130萬元，有不動交易買賣查詢服務單1 份在卷可憑。併
    計另請求被告給付之租金32,500元、電費4,536元（至門鎖
    之損害賠償不併算其價額），本件之訴訟標的價額核定為1,
    337,036元，應徵第一審裁判費14,266元，扣除原告已繳納
    之1,000元後，尚應繳納13,266元。
三、爰依民事訴訟法第249條第1項但書之規定，限期命原告補正
    上列事項詳如主文所示，如逾期不補正，即駁回其起訴，特
    此裁定。
中　　華　　民　　國　 110　　年　　5 　　月　　31　　日
                  臺灣彰化地方法院彰化簡易庭
                      法　官　李欣恩
以上正本係照原本作成。　　　　　　　　　　　
如不服本裁定關於核定訴訟標的價額部分，應於送達後10日內向
本院提出抗告狀，並繳納抗告費新臺幣1,000 元；其餘關於命補
繳裁判費部分，不得抗告。
中　　華　　民　　國　　110 　年　　5 　　月　　31　　日
                      書記官  石坤弘